【裁判字號】    97,抗,466
【裁判日期】    970528
【裁判案由】    本票裁定
【裁判全文】
臺灣臺北地方法院民事裁定               97年度抗字第466號
抗  告  人  金宮小客車租賃有限公司
法定代理人  甲○○
上列抗告人因與相對人台灣賓士資融股份有限公司間聲請本票裁
定事件，對於民國97年4月25日本院簡易庭97年度票字第16001號
裁定提起抗告，本院裁定如下：
    主  文
抗告駁回。
抗告費用新台幣壹仟元由抗告人負擔。
    理  由
一、相對人於原審聲請意旨略以：伊執有抗告人與陳德和、蔡麗
    燕於民國97年2月23日共同簽發，票面金額新台幣（下同）
    139萬8,384元，付款地在台北市，約定利息按年利率20％計
    算，到期日97年2月23日，並免除作成拒絕證書之本票一紙
    （下稱系爭本票），經伊於到期日提示未獲付款。爰依票據
    法第123條規定，聲請裁定就上開未付票款本息准許強制執
    行等語。
    原審就系爭本票139萬8,384元及自97年2月24日起算之約定
    利息，裁定准許強制執行。
二、抗告意旨略以：系爭本票係陳德和購車所使用，其購車貸款
    之保證人為其妻蔡麗燕，系爭本票應由陳德和及蔡麗燕夫妻
    負責清償，與伊無關，為此提起抗告，求予廢棄原裁定等語
    。
三、按執票人向本票發票人行使追索權時，得聲請法院裁定後強
    制執行，票據法第123條定有明文。又本票執票人，依票據
    法第123條規定，聲請法院裁定許可對發票人強制執行，係
    屬非訟事件，此項聲請之裁定，及抗告法院之裁定，僅依非
    訟事件程序，以審查強制執行許可與否，並無確定實體上法
    律關係存否之效力，如發票人就票據債務之存否有爭執時，
    應由發票人提起確認之訴，以資解決，殊不容於裁定程序中
    為此爭執（最高法院57年台抗字第76號、56年台抗字第714
    號判例參照）。
四、經查：相對人主張之事實，業據提出本票一紙為證，並為抗
    告人所不爭執，而原審就系爭本票為形式上之審查，認其已
    具備本票各項記載事項，合於票據法第120條規定，屬有效
    之本票，乃裁定准許強制執行，並無不合。抗告人所辯系爭
    本票係陳德和購車所使用，購車貸款之保證人為蔡麗燕，系
    爭本票應由陳德和及蔡麗燕夫妻負責清償，與其無關一節，
    核屬票據債務存否之實體爭執，揆諸上開說明，應由抗告人
    提起確認之訴，以資解決，不得於非訟事件程序中為此爭執
    ，抗告法院亦不得予以審究。從而，抗告意旨指摘原裁定不
    當，求予廢棄，為無理由，應予駁回。爰裁定如主文
中    華    民    國    97    年    5    月    28    日
                    民事第六庭  審判長法  官  張競文
                                      法  官  蕭清清
                                      法  官  曾部倫
以上正本係照原本作成。
本裁定不得抗告。
中    華    民    國    97    年    5     月    30    日
                                    書記官  謝梅琴


司法院資訊處製作；財團法人民間司法改革基金會備份。
